Minutes et répertoires du notaire Arthus LE VASSEUR, 1590 - 20 février 1603 (étude XVI)
Archives nationales
Minutes et répertoires du notaire Arthus LE VASSEUR (étude XVI)
1590 - 20 février 1603
MC/ET/XVI/38 - MC/ET/XVI/46
Etude XVI; Le vasseur, Arthus
Archives nationales de France
Minutes et répertoires: la loi 2008-696 du 15 juillet 2008 relative aux archives a fixé à 75 ans à compter de la date de l'acte, ou à 25 ans à compter de la date du décès de l'intéressé si ce délai est plus bref, le délai de communication des minutes et répertoires des notaires; ce délai est porté à 100 ans à compter de la date de l'acte si le document se rapporte à un mineur (code du Patrimoine, articles L213-2, 4e d et 5e).
Autres documents de l'étude (dossiers de clients, comptabilité...): s'agissant d'archives privées, ces documents sont communicables selon les modalités fixées par le déposant ou le donateur.
Certains documents ne sont pas accessibles en raison de leur mauvais état de conservation.
Versement
Attention: ce notaire n'a pas laissé de répertoire pour son activité dans l'étude XVI
Accès aux instruments de recherche de tous les notaires de l’étude XVI
Archives de l'étude XVI
- Minutes de Arthus LE VASSEUR, 1590 - 20 février 1603; MC/ET/XVI/38 - MC/ET/XVI/46
  - Minutes. 1590, MC/ET/XVI/38; registre. Document détérioré.
    Informations concernant le classement:
    Le niveau inférieur de description, quand il existe, correspond aux minutes d'actes. Toutes les minutes ne sont pas forcément décrites une à une. Les descriptions de ces minutes sont plus ou moins détaillées.
    - Collège d'Harcourt. Quelques habitants d'Harcourt, clients de maître Arthur Levasseur., 1590; MC/ET/XVI/38
      Origine de l'information:
      Collèges et université de Paris au XVIe siècle (env. 9000 actes), par Madeleine Jurgens, Pierre-Yves Louis, Agnès Masson et Xenia Pamfilova, v. 1950, 1985-1994. (fichier papier entièrement dématérialisé; voir contexte dans le Plan d’orientation général - Notaires de Paris, guides thématiques du Minutier).
      Date de création de la notice: 2009
      Harcourt (collège d'); Collège d'Harcourt
    - Délibération des maîtres et boursiers du collège Maître Gervais Chrétien., 23 mars 1590; MC/ET/XVI/38
      délibération; Maître Gervais (collège de); Collège de Maître-Gervais; enseignant; étudiant
  - Minutes. 1594, MC/ET/XVI/39; registre
    - Contrat de mariage entre honorable homme Ferry Guidde, marchand tanneur, demeurant rue Saint-Martin, demeurant à Amiens, d'une part, et honnête fille Jacqueline Girard, majeure, demeurant rue Saint-Honoré au Flacon d'étain, fille d'Étienne Girard, décédé, marchand tonnelier, demeurant à Blois et d'Étiennette Bordier, décédée, d'autre part., 15 février 1594; MC/ET/XVI/39
      Informations complémentaires:
      La future, jouissant de ses droits.
      Mariages à Paris de 1570 à 1635 (4550 actes), relevés effectués sous la dir. de Roland Mousnier, v. 1960-1976 (voir contexte dans le Plan d’orientation général - Notaires de Paris, guides thématiques du Minutier).
      Date de révision: 2010
      Date de création de la notice: 2007
      contrat de mariage; Amiens (Somme); Blois (Loir-et-Cher); Flacon d'Etain (enseigne du); Saint-Honoré (rue); Saint-Martin (rue); Bordier, Etiennette; Girard, Etienne; Girard, Jacqueline; Guidde, Ferry; tanneur; tonnelier
    - Contrat de mariage entre honorable homme Antoine Lucas, maître pourpointier, demeurant rue Tirechappe, paroisse Saint-Germain l'Auxerrois, d'une part, et Raouline Travessier, âgée de 27 à 28 ans, en la maison d'honorable femme Marie de Vismes, veuve de Michel Vasseur, marchand-et-bourgeois-de-Paris, demeurant rue Saint-Denis au Croissant, fille de Martin Travessier, décédé, demeurant à Puys en Picardie et de Claude Ravenel, décédée, d'autre part., 1er mai 1594; MC/ET/XVI/39
      contrat de mariage; Croissant (enseigne du); Saint-Denis (rue); Tirechappe (rue); Puits-la-Vallée (Oise); Lucas, Antoine; Ravenel, Claude; Travessier, Martin; Travessier, Raouline; Vasseur, Michel; Vismes, Marie de; commerçant; fabricant d'accessoires vestimentaires
    - Contrat de mariage entre Étienne Tabouret, marchand ferronier, demeurant rue de la Chausseterie, paroisse Saint-Eustache, fils de Jacques Tabouret, bourgeois de Paris, décédé, marchand ferronnier, et d'honorable femme Roberde Yon, demeurant rue de la Chausseterie, paroisse Saint-Eustache, d'une part, et Marie Gautier, demeurant rue de la Chausseterie, paroisse Saint-Eustache, fille de Jean Gautier, bourgeois de Paris, décédé, marchand fripier, et d'honorable femme Jeanne Lerme, demeurant rue de la Chausseterie, paroisse Saint-Eustache, d'autre part., 19 mai 1594; MC/ET/XVI/39
      Le futur habite avec sa mère; la future habite avec sa mère; la mère du futur, stipulant pour son fils; la mère de la future, stipulant pour sa fille.
      contrat de mariage; Chausseterie (passage); Gautier, Jean; Gautier, Marie; Lerme, Jeanne; Tabouret, Etienne; Tabouret, Jacques; Yon, Roberde; forgeron; brocanteur
    - Contrat de mariage entre Adrian de Lannoy, âgé de 26 ans, maître tissutier rubannier, demeurant rue Saint-Martin, paroisse Saint-Jacques de la Boucherie, d'une part, et honorable femme Catherine Lefebure, veuve, demeurant rue Saint-Martin, paroisse Saint-Jacques de la Boucherie, veuve de Nicolas de Bauville, maître tissutier-rubannier, d'autre part., 19 mai 1594; MC/ET/XVI/39
      Les futurs époux demeurent en la maison d'honorable homme Michel Lefebure, maître tissutier rubannier, bourgeois de Paris.
      contrat de mariage; Saint-Martin (rue); Bauville, Nicolas de; Lannoy, Adrien de; Lefebure, Catherine; Lefebure, Michel; tisserand
    - Contrat de mariage entre Jean Castel, homme d'armes de la compagnie de monsieur d'Abaliranet, demeurant rue Jean Saint-Denis, d'une part, et Marguerite Mutelle, âgée de 30 ans, demeurant rue Jean Saint-Denis, d'autre part., 18 juin 1594; MC/ET/XVI/39
      Le futur, natif de Gascogne, à présent à Paris; la future, native de Langres.
      contrat de mariage; Langres (Haute-Marne); Jean-Saint-Denis (rue); Abaliranet (M. d'); Castel, Jean; Mutelle, Marguerite; militaire du rang
    - Contrat de mariage entre Noël de Raflé, bourgeois de Paris, marchand passementier, demeurant rue au Maire, fils de Raouland de Raflé, marchand coquetier, demeurant à Castillon et de Robinette Guyenot, décédée, d'une part, et Claude Doulcet, demeurant rue de la Savonnerie, paroisse Saint-Jacques de la Boucherie, fille d'honorable homme Nicolas Doulcet, bourgeois de Paris, marchand passementier, demeurant rue de la Savonnerie, paroisse Saint-Jacques de la Boucherie et de Alix Dautel, demeurant rue de la Savonnerie, paroisse Saint-Jacques de la Boucherie, d'autre part., 3 juillet 1594; MC/ET/XVI/39
      Le futur, natif de La Bosse près Beauvais; la future habite avec ses père et mère; les parents de la future, stipulant pour leur fille.
      contrat de mariage; Beauvais (Oise); Labosse (Oise); Maire (rue au); Savonnerie (rue de la); Dautel, Alix; Doulcet, Claude; Doulcet, Nicolas; Guyenot, Robinette; Raflé, Noël de; Raflé, Raouland de; passementier
    - Contrat de mariage entre honorable homme, maître François Martin, bourgeois de Paris, veuf, armurier, demeurant rue de la Heaumerie, paroisse Saint-Jacques de la Boucherie, d'une part, et Françoise Lucas, veuve, demeurant rue de la Heaumerie, paroisse Saint-Jacques de la Boucherie, veuve de Thomas Marye, bourgeois de Paris, maître armurier, d'autre part., 21 octobre 1594; MC/ET/XVI/39
      contrat de mariage; Heaumerie (rue de la); Lucas, Françoise; Martin, François; Marye, Thomas; armurier; armurier
  - Minutes. 1595, 18 janvier - décembre, 18 janvier - décembre 1595; MC/ET/XVI/40; registre
    Manque(s) constaté(s) dans cet article:
    Le début de l'article manque.
    - LA VALLÉE (Marin de) architecte des bâtiments de la Reine mère, juré en maçonnerie, bourgeois de Paris, rue Cassette, paroisse Saint-Sulpice § Offres, 13 novembre 1638; MC/ET/XVI/40
      Artisans XVIIe, par M. Jurgens, M.A. Fleury, R. Gourmelon et le personnel du Minutier central, 1954-1996 (fichier papier entièrement dématérialisé; voir contexte dans le Plan d’orientation général - Notaires de Paris, guides thématiques du Minutier).
      Date de révision: 2011-2012
      Date de création de la notice: 2010
      La Vallée, Marin de
  - Minutes. 1596, MC/ET/XVI/41; registre. Document détérioré.
  - Minutes. 1597, MC/ET/XVI/42; registre. Document détérioré.
  - Minutes. 1599, MC/ET/XVI/43; registre
  - Minutes. 1600, MC/ET/XVI/44; registre. Document détérioré.
    - BRODERIE (marché) § Acte de Taillé, 7 janvier 1600; MC/ET/XVI/44
      marché
    - GOUFFE (famille) § Quitt. de rentes, 9 février 1600; MC/ET/XVI/44
      Fichier dit 'général' XVIIe-XVIIIe siècles, par le personnel du Minutier, 1954-1999 ( fichier papier entièrement dématérialisé; voir contexte dans le Plan d’orientation général - Notaires de Paris, guides thématiques du Minutier).
      quittance; Gouffe, famille
    - S/te/ OPORTUNE (église) § Marché pour réparation d'une tenture de tapisserie de l'église, 16 mars 1600; MC/ET/XVI/44; fol. CV
      marché; S/te/ Oportune, église
    - VILLEMONTÉ (François de) Procureur au Châtelet § Quittance, 16 mars 1600; MC/ET/XVI/44
      quittance; Villemonté, François de
    - FOIRE de LYON § Quittance par des marchands de la FOIRE de LYON, 4 avril 1600; MC/ET/XVI/44
      quittance
  - Minutes. 1601, MC/ET/XVI/45; registre
    Feuillets II à IIIIcLXXI.
    - Mise en apprentissage par Nicolas Crossu, maître joueur d'instruments, bourgeois de Paris, demeurant rue de la Vieille-Harangerie, de sa fille Louise Crossu, âgée de quatorze ans, pour trois années, avec Marie Henry, maîtresse toilière-lingère, demeurant à Petit-Pont, à l'enseigne du Camp du roi, qui apprendra son métier à l'enfant, la nourrira et la logera, sans aucun débours de part ni d'autre., 23 juillet 1601; MC/ET/XVI/45
      Documents du Minutier central concernant l'histoire de la musique (1600-1650), par Madeleine Jurgens, tome II [études XI à XX, 1900 actes], Paris, Archives nationales, 1974, p. 511 (instrument de recherche imprimé dématérialisé, certaines notices sont plus détaillées dans la version intégrale accessible en ligne par la rubrique 'Autres instruments de recherche', voir contexte dans le Plan d’orientation général - Notaires de Paris, guides thématiques du Minutier).
      Date de révision: 2011
      Documents du Minutier central concernant l'histoire de la musique (1600-1650), par Madeleine Jurgens, tome II, Paris, Archives nationales, 1974, 1092 p.
  - Minutes. 1590, 29 janvier - 1603, 20 février, 29 janvier 1590 - 20 février 1603; MC/ET/XVI/46; registre
    1590, 29 janvier et 20 juillet.
    1601, 5 et 8 janvier: quatre actes.
    1602 à 1603, 20 février: 'treizième cahier de l'année MVIcII et portion de VIcIII'IIIcXXXII feuillets'.
    - S/T/ CLOUD § marché par une maison à S/T/ CLOUD ayant appartenir à mgr de THOU évêque de Chartres, 19 juin 1601; MC/ET/XVI/46; fol. II/C/XXIX
    - VIENNE en Dauphiné § Déclaration relative à l'adjudication de la ferme de la douane de Vienne, 30 juin 1601; MC/ET/XVI/46
      déclaration
    - M/r/ des REQUETES (office de) § Accords concernant la composition de l'état de office de M. des REQUETES appartenant à Jean POTHIER sr de la Terasse Pr au Pr de Toulouse au profit de Laurent COCHON sr de Trelon. Acte passé pard. LYBAULT et BERGEON le 23-5-1598, 18 février 1602; MC/ET/XVI/46; fol. LIV
      accord; Requetes, office de
    - TUBEUF (famille) § Bail à rentes, 23 février 1602; MC/ET/XVI/46; fol. LVIII
      bail; Tubeuf, famille
    - TUBEUF (Simon) avocat au Pt § Marché pour les femmes de sa maison à Neuilly, 22 mai 1602; MC/ET/XVI/46
      marché; Tubeuf, Simon
    - MANGOT (Anne) maître des Requêtes r. Bertin Poirée paroisse Saint-G. l'Aux. § Quittance à Germain LEFERON avocat au Pt, 17 juin 1602; MC/ET/XVI/46; fol. VIII/XX/XIIII
      quittance; Mangot, Anne
    - VILLETTE (Jehan de) marchand drapier chaussetier b de P § Testament, 27 juin 1602; MC/ET/XVI/46; fol. IX/XX/VII/v/°
      testament; Villette, Jehan de
    - LOISEAU (René) chevaucheur de l'ecurie du Roi messager ordinaire de Vendomois demet à Vendome § Obligation par René LOISEAU, 9 juillet 1602; MC/ET/XVI/46; fol. II/C/VI
      obligation; Loiseau, René
    - BAUDE (Jehan) tailleur d'habits suivant la Cour rue Saint-Honoré paroisse Saint-Eustache natif de Tarascon en Provence § mariage de Jehan BAUDE avec Marie MAURISSET, âgée de 27 ans, fille de Georges M. marchand de vins à Orleans et de Marie ANGOT sa vve, 9 août 1602; MC/ET/XVI/46; fol. II/C/XXXVI
      contrat de mariage; Baude, Jean
    - PEINTURE (marché de) § Bertin HARDOUIN maître peintre au gd Cloître Sainte-Opportune promet à Pierre PONCHER Com. nd. Secr. du R. M/on/ Com. de Fr. et de ses finances de faire ts travaux de. .. en sa maison à SEVRES moi 60 écus, 27 août 1602; MC/ET/XVI/46; fol. II/C/LIIII
      marché; Hardouin, Bertin; peintre
    - Transport par Nicolas Patoillat, marchand, bourgeois de Paris, demeurant sur le Petit-Pont, à l'enseigne du Bras d'or, à Nicolas Crossu, demeurant audit Petit-Pont, à l'enseigne du Camp du roi, de son droit au bail, à lui fait par les prévôt et échevins, pour une maison sise sur le Petit-Pont, à l'enseigne de la Réale, le 17 novembre 1598, à la condition d'en acquitter les charges et de réserver en cette maison la chambre du premier étage et le grenier et la jouissance de la cuisine au cédant et à sa famille., 5 septembre 1602; MC/ET/XVI/46